【裁判字號】    95,簡抗,2
【裁判日期】    951226
【裁判案由】    土地所有權移轉登記
【裁判全文】
臺灣苗栗地方法院民事裁定               95年度簡抗字第2號
抗  告  人  乙○○
相  對  人  甲○○
                        5號5.
上列抗告人因與相對人間請求土地所有權移轉登記事件，抗告人
對於中華民國95年11月23日本院苗栗簡易庭所為之裁定（95年度
苗簡字第619號）提起抗告，本院裁定如下：
      主  文
抗告駁回。
抗告費用由抗告人負擔。
      理  由
一、抗告意旨略以：相對人甲○○等應將坐落苗栗縣頭屋鄉○○
    ○段138 、138 之1 、139 、140 、141 地號等5 筆土地所
    有權3 分之1 移轉登記予抗告人所有，因上開5 筆土地依協
    議書約定係分歸抗告人管理使用，原審裁定駁回抗告人之主
    張並無理由等語。
二、按訴訟標的於確定之終局判決中經裁判者，除法律別有規定
    外，當事人不得就該法律關係更行起訴；又起訴之訴訟標的
    為確定判決之效力所及者，法院應以裁定駁回之，民事訴訟
    法第400 條第1 項、第249 條第1 項第7 款分別定有明文。
三、抗告人於原審起訴請求相對人甲○○應將其所有坐落苗栗縣
    頭屋鄉○○○段第138 、138 之1 、139 、140 、141 地號
    等5 筆土地之所有權應有部分各3 分之1 移轉登記與抗告人
    。惟查，抗告人就同一法律關係前已對相對人起訴，並經台
    灣新竹地方法院以73年度訴字第1373號、76年度訴字第57號
    、77年度訴字第234 號判決駁回抗告人之訴而告確定，業經
    原審調閱前開事件卷宗核明屬實，嗣抗告人再就同一法律關
    係提起訴訟，再經台灣新竹地方法院84年度訴字第714 號（
    原審誤載為74年度訴字第1159號）、本院86年度苗簡字第36
    2 號及本院89年度苗簡字第195 號裁定駁回原告之訴而告確
    定，此有台灣新竹地方法院73年度訴字第1373號及76年度訴
    字第57號民事判決、84年度訴字第714 號民事裁定附於本院
    86年度苗簡字第362 號卷宗可稽，並有台灣新竹地方法院77
    年度訴字第234 號民事判決附於本院89年度苗簡字第195 號
    卷宗足稽，復經原審調閱前開卷宗閱明屬實，是本件訴訟標
    的業於確定終局判決中經裁判，而為判決效力所及，揆諸前
    揭法條規定，抗告人自不得就同一法律關係更行起訴，原審
    據此以裁定駁回抗告人之起訴，並無違誤，抗告意旨指摘原
    裁定不當，為無理由，應予駁回。
四、據上論結，本件抗告為無理由，依民事訴訟法第495 條之1
    第1 項、第449 條第1 項、第95條、第78條，裁定如主文。
中    華    民    國    95    年    12    月    26    日
                  民事庭審判長  張淑芬
                        法  官  黃佩韻
                        法  官  王萬金
以上正本係照原本作成。
本裁定不得抗告。
                        書記官  劉碧雯
中    華    民    國    95    年    12    月    26    日


司法院資訊處製作；財團法人民間司法改革基金會備份。
